臺灣桃園地方法院刑事判決　　　　　　　95年度訴字第2301號
公　訴　人　台灣桃園地方法院檢察署檢察官
被　　　告　甲○○
　　　　　　　　　　（現因另案於臺灣臺東監獄東成分監執行
指定辯護人　本院公設辯護人林宗翰
上列被告因毒品危害防制條例案件，經檢察官提起公訴（95年度
毒偵字第4249號）及移送併辦（96年度毒偵字第332 號），被告
於準備程序進行中為有罪之陳述，經本院合議庭裁定由受命法官
獨任進行簡式審判程序後，聲請改依協商程序而為判決，本院判
決如下：
    主  文
甲○○施用第一級毒品，累犯，處有期徒刑壹年壹月，附表一編
號(一)所示之物品，沒收銷燬之，附表二編號(一)所示之物品，沒收
之。又施用第二級毒品，累犯，處有期徒刑拾壹月，附表一編號
(二)所示之物品，沒收銷燬之，附表二編號(二)所示之物品，沒收之
。應執行有期徒刑貳年，附表一所示之物品，沒收銷燬之，附表
二所示之物品，沒收之。
    事實及理由
一、程序方面：
    (一)本件公訴人就被告於民國95年7 月24日回溯前26小時、96
      小時分別施用第一級毒品海洛因、第二級毒品甲基安非他
      命之犯行提起公訴，惟被告於本院審理中供承，其染有施
      用海洛因、甲基安非他命之惡習，並自斯時起至96年4 月
      29日至臺灣桃園監獄入監執行他案止，1 天需以注射針筒
      施打於手臂之方式施用海洛因1 至2 次，並以吸食器施用
      甲基安非他命2 至3 次等語，本院審酌被告前有違反毒品
      危害防制條例前科紀錄，其多次施用第一級毒品海洛因，
      施用之時間極為密集，數行為於密切接近之時地，且施用
      毒品之行為本具有成癮性，極難戒絕，具有反覆施用之性
      質，其行為之獨立性極為薄弱，客觀上無法將其各次施用
      毒品之行為獨立成罪，依一般社會健全觀念，在時間差距
      上，難以強行分開，是以在刑法評價上，以視為數個舉動
      之接續施行，合為包括之一行為予以評價，較為合理，是
      被告之多次施用第一級毒品海洛因、第二級毒品甲基安非
      他命之犯行，應認被告係犯接續施用第一級毒品罪、施用
      第二級毒品罪，是被告自95年7 月24日回溯前26小時、96
      小時之某時起至96年4 月29日止之施用第一級毒品海洛因
      、第二級毒品甲基安非他命之犯行（即臺灣桃園地方法院
      檢察署96年度毒偵字第332 號移送併辦部分、本院96年度
      訴字第315 號刑事案件【起訴案號：臺灣桃園地方法院檢
      察署95年度毒偵字第6251號、移送併辦案件：臺灣桃園地
      方法院檢察署95年度毒偵字第6167號、96年度毒偵字第70
      3 號】、臺灣臺東地方法院檢察署96年度毒偵字第244 號
      、第245 號、第246 號案件），本院自得併予審理，合先
      敘明。
    (二)本件被告甲○○所犯係死刑、無期徒刑或最輕本刑為3 年
      以上有期徒刑以外之罪，其於準備程序中就被訴事實為有
      罪之陳述，經本院告知簡式審判程序之旨，並聽取公訴人
      、被告之意見後，爰依刑事訴訟法第273 條之1 第1 項規
      定合議裁定由受命法官獨任進行簡式審判程序，合先敘明
      。
二、犯罪事實：
    (一)甲○○前因施用毒品案件，經本院裁定送觀察勒戒、強制
      戒治後，於民國89年1 月29日停止處分出所付保護管束，
      於89年1 月31日保護管束期滿未經撤銷，視為已執行完畢
      ；又於上開強制戒治執行完畢後之5 年內，因施用毒品案
      件，經本院裁定送強制戒治，於91年2 月8 日停止處分出
      所並付保護管束，於91年5 月31日保護管束期滿未經撤銷
      ，視為已執行完畢。甲○○另因施用毒品案件，經本院以
      91年度易字第58 5號判決判處有期徒刑10月，於91年8 月
      17日確定，並於92年9 月27日執行完畢。
    (二)甲○○仍未知悔改，於上開強制戒治執行完畢後之5 年內
      ，基於同一施用第一級毒品海洛因之犯意，自95年7 月24
      日採集尿液前26小時內之某時，至96年4 月29日止，每天
      1 至2 次，在臺灣地區某不詳處所，反覆非法施用第一級
      毒品海洛因多次。另基於同一施用第二級毒品甲基安非他
      命之犯意，自95年7 月24日採集尿液前96小時內之某時，
      至96年4 月29日止，每天2 至3 次，在臺灣地區某不詳處
      所，反覆非法施用第二級毒品甲基安非他命多次。嗣於95
      年7 月24日經臺灣桃園地方法院檢察署觀護人室採集尿液
      檢體送驗後始查悉；並分別經警於95年11月21日下午6 時
      30分許，在桃園縣平鎮市○○街96 巷17 號前、95年11月
      23日晚間11時20分在許在桃園縣平鎮市○○路與南豐路路
      口、95年12月25日下午2 時許，在桃園縣平鎮市○○○路
      45號前、96年1 月22日下午4 時40分許，在桃園縣平鎮市
      ○○路15號前、96年2 月5 日晚間10 時35 分許，在桃園
      縣平鎮市○○路208 巷3 號前、96年2 月18日晚間11時15
      分許，在桃園縣龍潭鄉○○路77巷1 號前、96年3 月29日
      下午3 時許在桃園縣平鎮市○○街51號查獲，始查悉上情
      。
三、證據名稱：
    (一)被告甲○○於警訊、偵查及本院訊問中之自白。
    (二)台灣尖端先進生技醫藥股份有限公司暨尿液檢體監管記錄
      表、法務部調查局96年2 月16日調科壹字第09623011960
      號鑑定書、台灣檢驗科技股份有限公司濫用藥物尿液檢驗
      報告暨桃園縣政府警察局龍潭分局被採尿人姓名編號對照
      表、台灣檢驗科技股份有限公司濫用藥物尿液檢驗報告暨
      桃園縣政府警察局平鎮分局北勢派出所被採尿人姓名編號
      對照表、台灣檢驗科技股份有限公司濫用藥物尿液檢驗報
      告暨桃園縣政府警察局平鎮分局被採尿人姓名編號對照表
      、台灣檢驗科技股份有限公司濫用藥物尿液檢驗報告暨桃
      園縣政府警察局平鎮分局被採尿人姓名編號對照表、台灣
      檢驗科技股份有限公司濫用藥物尿液檢驗報告暨桃園縣政
      府警察局平鎮分局被採尿人姓名編號對照表、台灣尖端先
      進生技醫藥股份有限公司暨尿液檢體委驗單、台灣檢驗科
      技股份有限公司濫用藥物尿液檢驗報告暨桃園縣政府警察
      局龍潭分局被採尿人姓名編號對照表各1 份。
    (三)1.海洛因2 包（合計淨重0.02公克，空包裝總重0.41公克
        ）、2 包（合計含袋毛重0.65公克）、海洛因殘渣袋1
        個。
      2.注射針筒3支。
      3.橡皮管1條。
      4.生理食鹽水1瓶。
四、本件經檢察官與被告於審判外達成協商之合意且被告已認罪
    ，其合意內容為：就施用第一級毒品部分，被告願受科刑範
    圍為有期徒刑1 年1 月，就施用第二級毒品部分，被告願受
    科刑範圍為有期徒刑11月；被告願執行有期徒刑2 年。扣案
    之海洛因2 包（合計淨重0.02公克，空包裝總重0.41公克）
    、2 包（合計含袋毛重0.65公克）、海洛因殘渣袋1 個、甲
    基安非他命2 小包（分別毛重0.4 公克、0.5 公克），沒收
    銷燬；扣案之注射針筒3 支、橡皮管1 條、生理食鹽水1 瓶
    、吸食器2 組，沒收之。經查，上開協商合意並無刑事訴訟
    法第455 條之4 第1 項所列情形之一，檢察官聲請改依協商
    程序而為判決，本院爰不經言詞辯論，於協商合意範圍內為
    協商判決，合予敘明。
五、應適用之法條：刑事訴訟法第273 條之1 第1 項、第455 條
    之4 第2 項、第455 條之8 ，毒品危害防制條例第10條第1
    項、第2 項、第18條第1 項前段，刑法第11條前段、第47條
    第1 項、第38條第1 項第2 款、第51條第5 款。
六、本判決除有刑事訴訟法第455 條之4 第1 項第1 款、第2 款
    、第4 款、第6 款、第7 款所定情形之一，或違反同條第2
    項規定者外，不得上訴。
本案經檢察官鍾雅蘭到庭執行職務
中　　華　　民　　國　　96　　年　　7 　　月　　13　　日
                  刑事第四庭    法　官　陳心婷
上正本證明與原本無異。
                                書記官  陳青瑜
中　　華　　民　　國　　96　　年　　7 　　月　　19　　日
附錄本件論罪科刑法條：
毒品危害防制條例第10條
施用第一級毒品者，處六月以上五年以下有期徒刑。
施用第二級毒品者，處三年以下有期徒刑。
附表：
一、(一)海洛因2 包（合計淨重0.02公克，空包裝總重0.41公克）
      、2 包（合計含袋毛重0.65公克）、海洛因殘渣袋1 個。
    (二)甲基安非他命2小包（分別毛重0.4公克、0.5公克）。
二、(一)1.注射針筒3支。
      2.橡皮管1條。
      3.生理食鹽水1瓶。
    (二)吸食器2組。
